臺灣嘉義地方法院民事裁定　　　　　　　 96年度聲字第237號
聲　請　人　台東區中小企業銀行股份有限公司
法定代理人　賴文獻
代　理　人　乙○○
　　　　　　　　　　　　B1
相　對　人　甲○○
　　　　　　　　　　　　樓之1.
上列當事人間擔保提存事件，聲請人聲請通知相對人行使權利，
本院裁定如下：
    主      文
聲請駁回。
聲請程序費用由聲請人負擔。
    理      由
一、按訴訟終結後，供擔保人證明已定20日以上之期間，催告受
    擔保利益人行使權利而未行使，或法院依供擔保人之聲請，
    通知受擔保利益人於一定期間內行使權利，並向法院為行使
    權利之證明而未證明者，法院應依供擔保人之聲請，以裁定
    命返還其提存物，民事訴訟法第104條第1項第3款定有明文
    。而所謂訴訟終結，在因假扣押所擔保之場合，於損害額已
    確定，受擔保利益人得行使權利之情形，始得令其行使權利
    ，因此，在撤回假扣押執行、撤銷假扣押裁定或執行程序終
    結之情形下，始得謂與民事訴訟法第104條第1項第3款所定
    之「訴訟終結」相當，而依該條款行使定期催告之權利。
二、本件聲請意旨略以：聲請人與相對人間假扣押事件，相對人
    前依本院93年度裁全字第1446號假扣押裁定，提供新臺幣16
    3,000元擔保金提存後，聲請假扣押執行相對人之財產在案
    ，嗣後另聲請以本院93年度促字第10237號向相對人發支付
    命令獲准確定在案。茲因支付命令業經確定，訴訟業已終結
    ，聲請人爰依民事訴訟法第104條第1項第3款後段之規定，
    聲請法院通知相對人行使權利等語。
三、聲請人主張前依本院上開假扣押裁定，提供擔保金提存後，
    聲請假扣押執行相對人之財產在案，嗣聲請人另聲請以本院
    93年度促字第10237號向相對人發支付命令確定在案等情，
    業據本院依職權調閱本院上開假扣押保全程序執行卷宗、提
    存卷宗及支付命令卷宗審核無訛。然查，在執行法院已依假
    扣押裁定為假扣押之執行後，縱聲請人另向法院聲請向相對
    人發支付命令獲准並確定在案，惟債權人據以聲請假扣押執
    行之裁定並非當然失其效力，法院據該假扣押裁定所為之假
    扣押執行事件仍然存在，並未終結，則在債權人撤回假扣押
    之執行，或在假扣押裁定撤銷，而使整個假扣押執行事件終
    結前，受擔保利益人即債權人所受損害仍可能繼續發生，損
    害額既尚未確定，自難強令其行使權利，必待債權人已撤回
    假扣押之執行，或假扣押裁定經撤銷，始得謂為訴訟終結。
    基此，聲請人雖另行聲請本院向相對人發支付命令獲准確定
    在案，惟本件假扣押執行事件尚未終結，核與民事訴訟法第
    104條第1項第3款所謂訴訟終結尚有不符，聲請人聲請本院
　　定期命相對人行使權利等語，即無理由，應予駁回。
四、依民事訴訟法第95條、第78條，裁定如主文。
中　　華　　民　　國　　96　　年　　5 　　月　　14　　日
                  民事第二庭    法　官　林中如
以上正本係照原本作成。
如對本裁定抗告應於送達後10日內向本院提出抗告狀。
中　　華　　民　　國　　96　　年　　5 　　月　　14　　日
                                書記官　陳湘蓉
